【裁判字號】    98,審交易,447
【裁判日期】    981015
【裁判案由】    過失傷害
【裁判全文】
臺灣高雄地方法院刑事判決           98年度審交易字第447號
公  訴  人  臺灣高雄地方法院檢察署檢察官
被      告  甲○○○
            乙○○
上列被告因過失傷害案件，經檢察官提起公訴（98年度偵字第69
07號），本院依簡式審判程序，判決如下：
    主  文
甲○○○因過失傷害人，處有期徒刑參月，如易科罰金，以新臺
幣壹仟元折算壹日。
乙○○因過失傷害人，處拘役伍拾日，如易科罰金，以新臺幣壹
仟元折算壹日。
    事  實
一、甲○○○於民國97年12月2 日16時5 分許，騎乘車號JCN-57
    3 號重型機車，沿高雄縣林園鄉○○路216 巷由東往西行駛
    ，欲左轉仁愛路時，本應注意汽車行駛至交岔路口，支線道
    車應暫停讓幹線道車先行，轉彎車應讓直行車先行，而依當
    時之天候、路況，又無不能注意之特別情事，竟疏未注意，
    適有乙○○騎乘車號CN6-001 號重型機車，沿仁愛路由南往
    北行抵該處，亦疏於注意車前狀況，而未隨時採取必要之安
    全措施，且其駕駛車輛行經無號誌之交岔路口，未依規定減
    速慢行，其見甲○○○騎乘機車突然從巷口衝出，閃避不及
    ，兩車之車頭因而發生擦撞，甲○○○、乙○○均人、車倒
    地，導致甲○○○受有軀幹多處挫傷、瘀青腫脹之傷害，乙
    ○○則受有左側橈骨遠端骨折之傷害。甲○○○、乙○○於
    肇事後，均留在事故現場，於有權偵查犯罪之警察機關，僅
    知悉犯罪事實，但不知悉犯罪人前，主動向處理本件道路交
    通事故之員警坦承肇事，並接受本院裁判。
二、案經甲○○○、乙○○訴由高雄縣政府警察局林園分局報請
    臺灣高雄地方法院檢察署檢察官偵查起訴。
    理  由
一、本件被告甲○○○、乙○○所犯係死刑、無期徒刑、最輕本
    刑為3 年以上有期徒刑以外之罪，渠等就被訴事實為有罪之
    陳述，經本院告知簡式審判程序之旨，並聽取公訴人及被告
    意見後，裁定進行簡式審判程序，合先敘明。
二、訊據被告甲○○○、乙○○對於上揭時、地，因過失傷害人
    之事實，業據其於警詢、偵查及本院審理中坦承不諱。並有
    道路交通事故現場圖、道路交通事故調查報告表（一）、（
    二）、道路交通事故談話紀錄表各1 份、現場蒐證照片12張
    、隆德中醫診所98年1 月22日診斷證明書、建佑醫院98年1
    月12日診斷證明書在卷可稽，足徵被告之任意性自白核與事
    實相符，應堪信為真實，可採為本件論罪科刑之依據。
三、按車輛行至無號誌或號誌故障而無交通指揮人員指揮之交岔
    路口，支線道車應暫停讓幹線道車先行；車輛行駛時，駕駛
    人應注意車前狀況，並隨時採取必要之安全措施，道路交通
    安全規則第102 條第1 項第2 款、第94條第3 項定有明文。
    本件被告乙○○考領有普通重型機車駕駛執照乙節，已據交
    通事故談話紀錄表記載明確，而被告甲○○○為具有一般經
    驗及智識之人，其等對於上開規定理應知之甚詳，且依當時
    天候晴、日間自然光線、柏油路面乾燥且無缺陷，並無不能
    注意之情事，可參前開卷附道路交通事故調查報告自明，依
    被告甲○○○、乙○○二人智識、能力亦無不能注意之情事
    ，惟其等竟疏未注意前開規定，致所騎乘之機車於通過前開
    交岔路口時，發生本件事故，其等駕駛行為均有過失甚為明
    確。再依臺灣省高屏澎區車輛行車事故鑑定委員會對於本件
    行車事故之鑑定意見為：1 、甲○○○駕駛重機車支線左轉
    未讓直行車先為肇事主因；2 、乙○○駕駛重機車未注意車
    前狀況，並採取必要之安全措施為肇事次因，亦認定本件車
    禍之肇事主因在於被告甲○○○，肇事次因在於被告乙○○
    ，此亦有臺灣省高屏澎區車輛行車事故鑑定委員會98年6 月
    10 日 高屏澎區980422案鑑定意見書1 份在卷可考（見98度
    偵字第6907號偵查卷第49至50頁）。又被告甲○○○、乙○
    ○因本件車禍受有如犯罪事實所載之傷害，有前開醫院診斷
    證明書在卷可憑，是被告甲○○○、乙○○二人之過失行為
    與告訴人乙○○、甲○○○之傷害間顯有相當因果關係。事
    證明確，被告甲○○○、乙○○過失傷害犯行，均洵堪認定
    ，應予依法論科。
四、核被告甲○○○、乙○○所為，均係犯刑法第284 條第1 項
    前段之過失傷害罪。又被告甲○○○、乙○○於肇事後均留
    在現場，且主動向據報前往現場處理之員警供承肇事犯罪，
    有高雄縣政府警察局道路交通事故肇事當事人自首情形紀錄
    表2 紙在卷可稽，渠2 人均於未發覺之罪自首並接受裁判，
    俱應依刑法第62條前段規定減輕其刑。本院審酌被告甲○○
    ○、乙○○竟均駕車不慎，分致告訴人乙○○、甲○○○受
    傷，且渠2 人迄未達成和解而賠償彼此之損害，均有不該。
    惟念甲○○○、乙○○犯後均尚知坦承自己之犯行。末斟以
    被告甲○○○、乙○○各自之過失程度（即違反義務之程度
    ）、造成對方傷勢之情形（即犯罪所生之損害）、品行、智
    識程度等一切情狀，爰分別量處如主文各所示之刑，並依渠
    2 人之經濟狀況，各諭知以新臺幣（下同）1,000 元折算1
    日之易科罰金折算標準。
據上論斷，應依刑事訴訟法第273 條之1 第1 項、第284 條之1
、第299 條第1 項前段，刑法第284 條第1 項前段、第62條前段
、第41條第1 項前段，刑法施行法第1 條之1 ，判決如主文。
本案經檢察官杜妍慧到庭執行職務。
中    華    民    國    98    年    10    月    15    日
                  交通法庭  法  官  曾子珍
以上正本證明與原本無異。
如不服本判決，應於收受送達後10日內向本院提出上訴書狀。
中    華    民    國    98    年    10    月    15    日
                              書記官  李承悌
附錄本判決論罪科刑法條全文：
中華民國刑法第284條
（過失傷害罪）
因過失傷害人者，處6 月以下有期徒刑、拘役或5 百元以下罰金
，致重傷者，處1 年以下有期徒刑、拘役或5 百元以下罰金。
從事業務之人，因業務上之過失傷害人者，處1 年以下有期徒刑
、拘役或1 千元以下罰金，致重傷者，處3 年以下有期徒刑、拘
役或2 千元以下罰金。


司法院資訊處製作；財團法人民間司法改革基金會備份。
